【裁判字號】    92,易,1104
【裁判日期】    920428
【裁判案由】    竊盜
【裁判全文】
臺灣板橋地方法院刑事判決                        九十二年度易字第一一四號
    公  訴  人  臺灣板橋地方法院檢察署檢察官
    被      告  甲○○
右列被告因竊盜案件，經檢察官提起公訴 (九十二年度偵字第二００九號)，本院判
決如左：
    主  文
甲○○竊盜，處罰金壹仟元，如易服勞役，以參佰元折算壹日。
    事  實
一、甲○○意圖為自己不法之所有，於民國九十二年一月十日上午九時三十分許，在
    臺北縣三重市○○路果菜市場第三十八號乙○○所經營之攤位，乘乙○○不注意
    之際，竊取該攤位販售之耳環乙副（價值新臺幣二百三十元），得手後並藏置於
    其穿著之大衣口袋內，嗣於離去之際，經乙○○查覺有異，乃報警將之查獲。
二、案經乙○○訴由臺北縣政府警察局三重分局報請臺灣板橋地方法院檢察署檢察官
    偵查起訴。
    理  由
一、訊據被告甲○○固坦承於上開時、地為在乙○○所經營之攤位購買飾品之事實，
    惟矢口否認有何竊盜犯行，辯稱：當日伊在乙○○之攤位看耳環，因為伊手上拿
    著菜及皮包，才將耳環置於口袋內，嗣伊轉頭看到一位很像伊以前的同事，才走
    了兩、三步，想要上前去跟他打招呼，詎老闆誤認伊要離開，伊曾表明願意付款
    購買，惟老闆拒絕即報警處理了，本件純係誤會云云，惟查，右揭事實，業據告
    訴人乙○○於警訊及偵查中指稱：伊發現被告趁伊疏於防範之際，下手偷竊耳環
    一付藏匿於外套右口袋，當時伊已注意到，為了避免打草驚蛇，不作聲色，被告
    趁現場人潮眾多，得手後徒步離開現場十五公尺，伊即上前詢問：妳偷了我的東
    西，她即從大衣口袋掏出贓物，伊即報警處理等語明確，並有贓物認領保管單乙
    紙在卷可稽，是依證人上開所述，衡情被告苟無竊盜犯意，則其自無將未經結帳
    之耳環置於大衣口袋內，並離開該攤位達十五公尺之遠，則其不法所有之意圖，
    灼然至明，是被告上開所辯，顯係事後卸責之詞，委無足採，從而本件事證明確
    ，被告竊盜犯行洵堪認定。
二、核被告甲○○所為，係犯刑法第三百二十條第一項竊盜之罪。爰審酌被告並無前
    科，素行尚佳，且其本件純因貪圖小利而竊取財物，衡之其竊得之財物價值輕微
    ，對於告訴人並未造成重大損失，及其犯罪後，尚知悔悟態度尚佳等一切情狀，
    量處如主文所示之刑，並諭知易服勞役之折算標準，以示懲儆。
據上論斷，應依刑事訴訟法第二百九十九條第一項前段，刑法第三百二十條第一項、
第四十二條第二項，罰金罰鍰提高標準條例第一條前段、第二條，判決如主文。
本案經檢察官侯靜雯到庭執行職務
中      華      民      國    九十二    年      四      月    二十八    日
      臺灣板橋地方法院刑事第六庭
                                          法  官  徐   蘭   萍
右正本證明與原本無異。
如不服本判決，應於判決送達後十日內，向本院提出上訴狀。
                                          書記官  莊   川   億
中      華      民      國    九十二    年      四      月     三十     日
附錄本案論罪科刑法條全文：
刑法第三百二十條
意圖為自己或第三人不法之所有，而竊取他人之動產者，為竊盜罪，處五年以下有期
徒刑、拘役或五百元以下罰金。
意圖為自己或第三人不法利益，而竊佔他人之不動產者，依前項之規定處斷。
前二項之未遂犯罰之。


司法院資訊處製作；財團法人民間司法改革基金會備份。
